臺灣臺南地方法院刑事判決　　　　　　　 94年度訴字第234號
公　訴　人　臺灣臺南地方法院檢察署檢察官
被　　　告　乙　○　○　男、3.
上列被告因違反毒品危害防制條例案件，經檢察官提起公訴（93
年度毒偵字第2322號），被告就犯罪事實為有罪之陳述，經本院
裁定進行簡式審判程序後，判決如下：
    主  文
乙○○連續施用第一級毒品，累犯，處有期徒刑壹年貳月。扣案
之第一級毒品海洛因壹包（淨重零點壹公克，不含包裝袋），沒
收銷燬之；扣案之毒品包裝袋壹個（重零點參貳公克）、塑膠吸
管壹支，均沒收之。
    事  實
一、乙○○於民國91年間因違反毒品危害防制條例案件，經本院
    分別以91年度毒聲字第268 號裁定令入勒戒處所施以強制戒
    治及以91年度訴字第738 號判決判處有期徒刑10月，經送勒
    戒處所執行強制戒治處分後，於92年2 月22日執行強制戒治
    完畢，再轉移入監獄執行前開有期徒刑，並於92年12月13日
    縮刑期滿執行完畢，詎仍不知悔改，復基於施用第1 級毒品
    海洛因之概括犯意，連續自93年11月11日起至93年11月17日
    晚上8時許，在臺南市○區○○○路54巷4號住所處，或將第1
    級毒品海洛因加水後以針筒吸入，再將毒品注射入手臂靜脈
    之方式；或將第一級毒品海洛因摻入香菸內，點燃香菸後再
    以口抽取之方式，先後施用第一級毒品海洛因多次。嗣於93
    年11月18日晚上7時7分許，在臺南市○○路與永華路口，因
    形跡可疑經警盤查，為警當場查獲，並扣得乙○○所有夾藏
    在塑膠吸管1支內之第1級毒品海洛因1 包（海洛因驗後淨重
    0.1公克、空包裝重0.32公克），而循線得知上情。
二、案經臺南市警察局第6 分局報告臺灣臺南地方法院檢察署檢
    察官偵查起訴。
    理  由
一、本件被告乙○○所犯為死刑、無期徒刑或最輕本刑為3 年以
    上有期徒刑以外之罪，其於準備程序中就被訴事實為有罪之
    陳述，經法官告知簡式審判程序之旨，並聽取公訴人之意見
    後，爰依刑事訴訟法第273條之1第1 項規定，裁定由受命法
    官獨任進行簡式審判程序，合先敘明。
二、右揭犯罪事實，業據被告乙○○於本院審理時坦承不諱，且
    被告乙○○經警於93年11月18日採尿（尿液檢體編號為F-42
    6號）送驗結果，經臺南市衛生局以免疫法、TOXI-LAB 分析
    法檢驗結果，確呈嗎啡陽性反應，有臺南市衛生局93年12月
    16日（）南市衛驗字第931184號檢驗成績書1 紙及臺南市
    警察局第6 分局偵辦乙○○涉嫌毒品危害防制條例案件送驗
    尿液及年籍對照表各1 份附卷可參。按海洛因係由嗎啡經化
    學合成而製得，經進入人體後，因代謝而分解又生成嗎啡，
    因此施用海洛因後，由尿液檢驗結果仍為嗎啡反應。是以，
    被告自白施用海洛因，而採尿化驗之結果呈現嗎啡陽性反應
    ，核屬科學上合理之現象。另於查獲時在被告乙○○身上所
    扣得之白色粉末1 包，經送法務部調查局檢驗結果，確均含
    第1級第6項毒品海洛因成分，有法務部調查局93年12月9 日
    調科壹字第200005280號鑑定通知書1紙在卷可按，足見被告
    所施用之物，確係第1 級毒品海洛因無誤。綜合上開事證互
    核相符，被告乙○○施用第1 級毒品海洛因之行為至為明確
    。此外，被告乙○○於91年間因違反毒品危害防制條例案件
    ，經本院以91年度毒聲字第268 號裁定令入勒戒處所施以強
    制戒治，經送勒戒處所執行強制戒治處分後，於92年2 月22
    日執行強制戒治完畢，再轉移入監獄執行有期徒刑，並於92
    年12月13日縮刑期滿執行完畢等情，有臺灣高等法院被告全
    國前案紀錄表及臺灣臺南地方法院檢察署刑案資料查註紀錄
    表各1 份附卷可按，被告乙○○於強制戒治執行完畢釋放後
    ，5 年內再施用第一級毒品海洛因，應依法追訴。綜上所查
    ，被告自白核與事實相符，本件事證明確，被告犯行堪以認
    定。
三、查海洛因為第1級毒品，毒品危害防制條例第2條第2項第1款
    定有明文。是核被告乙○○所為，係犯毒品危害防制條例第
    10條第1項之施用第1級毒品罪。其施用前持有第1 級毒品之
    低度行為，為施用第1 級毒品之高度行為所吸收，不另論罪
    。被告乙○○先後多次施用第1 級毒品之行為，時間緊接，
    犯罪基本構成要件相同，顯係基於概括之犯意反覆為之，應
    依連續犯之規定論以1 罪，並加重其刑。另被告乙○○於91
    年間因違反毒品危害防制條例案件，經本院以91年度訴字第
    738號判決判處有期徒刑10 月，入監獄執行後於92年12月13
    日縮刑期滿執行完畢，有臺灣臺南地方法院檢察署刑案資料
    查註紀錄表、臺灣高等法院被告全國前案紀錄表各1 紙在卷
    可按，5 年以內再犯本件有期徒刑以上之罪，為累犯，應依
    刑法第47條規定，遞加重其刑。爰審酌被告有如事實欄所載
    之施用毒品前科，猶不知悔改，竟於短期內一再施用毒品，
    其戒癮之意志力甚為薄弱，然其本質仍屬自戕身心之行為，
    尚未生巨大危害於整體社會，及其犯罪後坦承犯行，態度良
    好等一切情狀，量處如主文所示之刑，以資懲儆。
四、又扣案之第1級毒品海洛因1包（淨重0.1公克）為第1級毒品
    ，屬違禁物，已如前述，應依毒品危害防制條例第18 條第1
    項前段之規定，沒收銷燬之。另扣案被告所有之毒品包裝袋
    1個（重0.32公克）及塑膠吸管1支，既係用於包裹毒品，防
    其裸露、逸出、潮濕，便於持有藉以施用，亦為被告供本件
    施用第1 級毒品海洛因所用之物，又非屬修正後毒品危害防
    制條例第19條第1項規定應沒收之物，應併依刑法第38條第1
    項第2款規定，宣告沒收之（最高法院91年度臺上字第4067
    號、第4416號判決參照）。至未扣案被告用以施用第1級毒
    品海洛因不詳數目之注射針筒，已為被告施打後即丟棄於垃
    圾桶，並交由清潔人員清運等情，業據其供陳在卷，是該不
    詳數目之注射針筒既無證據足資證明尚存在，且亦非依法應
    沒收之物，未免將來執行發生困難，爰不併予宣告沒收，附
    此敘明。
據上論斷，應依刑事訴訟法第273條之1 第1項、第299條第1項前
段，毒品危害防制條例第10條第1項、第18條第1項前段，刑法第
11條前段、第56條、第47條、第38條第1項第2款，判決如主文。
本案經檢察官甲○○到庭執行職務。
中　　華　　民　　國　　94　　年　　3 　　月　　30　　日
                      刑事第十一庭  法　官  楊  佳  祥
以上正本證明與原本無異。
如不服本判決，應於收受送達後10日內向本院提出上訴書狀（應
附繕本）。
                                    書記官　顏  惠  華
中　　華　　民　　國　　94　　年　　3 　　月　　30　　日
附錄論罪科刑實體法條文：
毒品危害防制條例第10條：
施用第1級毒品者，處6月以上5年以下有期徒刑。
施用第2級毒品者，處3年以下有期徒刑。
